臺灣桃園地方法院刑事裁定　
111年度聲字第2658號
聲  請  人  魏晨祐


上列聲請人聲請發還扣押物，本院裁定如下：
    主  文
聲請駁回。
    理  由
一、聲請意旨略以：聲請人魏晨祐匯入如附表所示國泰世華商業
    銀行虛擬帳號合計新臺幣（下同）41萬5,000元之款項業經
    圈存，爰聲請發還上開款項等語。
二、按可為證據或得沒收之物，得扣押之；扣押物若無留存之必
    要者，不待案件終結，應以法院之裁定或檢察官命令發還之
    ；其係贓物而無第三人主張權利者，應發還被害人；扣押物
    因所有人、持有人或保管人之請求，得命其負保管之責，暫
    行發還，刑事訴訟法第133條第1項、第142條第1、2項分別
    定有明文。是扣押物係贓物且無第三人主張權利者，依法固
    應發還被害人，然應以該贓物已經扣押在案為前提，若該贓
    物未經扣押，本無從發還，自不生應予發還與否之問題。
三、經查，被告李宏益所涉犯詐欺案件業經本院於民國111年8月
    31日以111年度壢簡字第1546號判決判處罪刑（下稱本案）
    ，有上開判決及相關卷證可參。然本案係因聲請人報警，經
    警方通報疑似警示帳戶後，國泰世華商業銀行即於110年11
    月10日就如附表所示之虛擬帳戶內款項設定圈存，此有內政
    部警政署反詐騙諮詢專線紀錄表、新竹市警察局第二分局關
    東橋派出所受理詐騙帳戶通報警示簡便格式表、金融機構聯
    防機制通報單等在卷可參（見111年度偵字第14805號卷第49
    頁、第59至73頁、第75至81頁）。惟經本院就前開遭國泰世
    華商業銀行圈存之款項是否尚在如附表所示之虛擬帳戶所連
    結之實體帳戶內乙節，函詢網路家庭國際資訊股份有限公司
    ，經函覆該公司已向臺北市政府警察局說明其係屬正常營運
    之公司，未涉及詐欺案件等事，並申請解除警示帳戶，是如
    附表所示之各筆款項均於110年12月3日匯附予供應廠商即新
    加坡商宜睿智慧股份有限公司臺灣分公司進行結算，故本案
    案發時聲請人遭圈存之如附表所示之款項，皆已匯付予上開
    供應廠商，有網路家庭國際資訊股份有限公司111年11月2日
    網家111法字第208號函在卷可稽(見本院卷第35至37頁)。顯
    然聲請人前揭所指匯入之款項「未經扣押」在案，尚非屬「
    已扣押」之贓款，本院即無從依刑事訴訟法第142條第1、2
    項之規定諭知發還。申言之，刑事訴訟法第142條第1、2項
    所定得以發還之前提為物品業經扣押在案，前開款項既未扣
    案，自無所謂之發還。
四、綜上所述，如附表所示帳戶已遭解除警示帳戶之圈存，聲請
    人匯款至如附表所示帳戶合計之41萬5,000元款項，既未經
    扣押，亦已匯付予供應廠商，本院即無從發還。其聲請發還
    扣押物，並無理由，應予駁回。
據上論結，應依刑事訴訟法第220條規定，裁定如主文。
中　　華　　民　　國　　111 　年　　11　　月　　14　　日
　　　　　　　    刑事第六庭    法　官　何啓榮
以上正本證明與原本無異。
如不服本裁定，應於裁定送達後5 日內向本院提出抗告狀。
　　　　　　　　　　　　　　　  書記官  潘瑜甄
中　　華　　民　　國　　111 　年　　11　　月　　14　　日
附表：
聲請人 詐騙時間及方式 交付時間 交付款項 (未含手續費) 帳戶 魏晨祐 於110年11月9日下午5時49分許，佯為「WIFIMAY」客服人員、中國信託銀行人員致電魏晨祐，稱：前於「WIFIMAY」消費，惟因工作人員重複下單，須依指示操作取消等語，使其陷於錯誤而轉帳。 ⑴110年11月9日晚間6時30分許 ⑵110年11月9日晚間6時37分許 ⑶110年11月9日晚間6時46分許 ⑷110年11月9日晚間6時47分許 ⑸110年11月9日晚間6時53分許 ⑹110年11月9日晚間6時54分許 ⑺110年11月9日晚間6時56分許 ⑻110年11月9日晚間6時39分許 ⑴5萬3,000元 ⑵5萬3,000元 ⑶5萬3,000元 ⑷5萬3,000元 ⑸5萬元 ⑹5萬元 ⑺5萬元 ⑻5萬3,000元 ⑴國泰世華銀行帳號000-0000000000000000號虛擬帳戶 ⑵國泰世華銀行帳號000-0000000000000000號虛擬帳戶 ⑶國泰世華銀行帳號000-0000000000000000號虛擬帳戶 ⑷國泰世華銀行帳號000-0000000000000000號虛擬帳戶 ⑸國泰世華銀行帳號000-0000000000000000號虛擬帳戶 ⑹國泰世華銀行帳號000-0000000000000000號虛擬帳戶 ⑺國泰世華銀行帳號000-0000000000000000號虛擬帳戶 ⑻國泰世華銀行帳號000-0000000000000000號虛擬帳戶